【裁判字號】    97,訴易,8
【裁判日期】    970331
【裁判案由】    損害賠償
【裁判全文】
臺灣高等法院臺中分院民事判決           97年度訴易字第8號
原    告  甲○○
被    告  乙○○
上當事人間因侵權行為損害賠償事件，原告提起刑事附帶民事訴
訟，經本院刑事庭裁定移送前來，本院判決如下：
    主  文
被告應給原告新臺幣捌萬元，及自民國九十六年十二月十二日起
至清償日止，按年息百分之五計算之利息。
原告其餘之訴駁回。
訴訟費用由被告負擔五分之二，餘由原告負擔。
    事實及理由
一、本件原告起訴主張：被告為原告之夫，二人常因細故發生拉
    扯爭吵，被告竟於爭吵後，基於傷害之概括故意，先後於民
    國（下同）95年6月4日上午及下午，在台中市○○路○段100
    巷91弄71號住處，以拉扯之方式傷害伊，致伊分別受有右上
    肢擦傷（1×0.5公分、1×0.5公分）、併瘀傷（0×0.5公分
    、3×0.5公分）、左前臂瘀傷（1×1公分、1×1公分）、軀
    幹及四肢多處挫傷、瘀傷等傷害。被告復承續上開傷害之概
    括犯意，於同年月20日22時30分許，在上址住處，以拉扯之
    方式傷害伊，致伊受有前胸壁擦挫傷（1×1公分）、右小腿
    瘀傷、兩側肩胛挫傷等傷害。另被告於同年7月1日某時，在
    前址住處，又以拉扯之方式，致伊受有雙手手腕瘀傷之傷害
    。被告之不法犯行，致伊身心重大之傷害，爰依民法第184
    條、第195條之規定，請求判決命被告給付伊新台幣（下同
    ）20萬元及法定遲延利息之判決。
二、被告則辯稱：伊僅願意負擔醫療費用，伊並無造成原告精神
    上之傷害等語。答辯聲明：駁回原告之訴。
三、本件原告主張兩造為夫妻，被告於95年6月4日上午及下午、
    同年月25日，在上址先後3次毆打原告，致伊原告受有右上
    肢擦傷、併瘀傷、左前臂瘀傷、左前臂瘀傷、前胸壁擦挫傷
    、四肢及兩側肩胛多處挫傷等傷害，業據提出中國醫藥大學
    附設醫院診斷證明書3紙及收據影本等為證，且本院96年度
    上易字1642號刑事判決亦為相同之認定，有調閱之上開卷證
    足稽，自堪信為真實。至於原告主張被告於95年7月1日，在
    上址住處，以拉扯之方式致伊受有雙手手腕瘀傷之傷害部分
    ，因本院96年度上易字第1642號刑事判決認定被告被訴此傷
    害部分無罪，原告請求此部分侵權行為損害賠償，即屬無據
    ，不應准許，附此敘明。
四、按因故意或過失，不法侵害他人之權利者，負損害賠償責任
    。不法侵害他人之身體、健康、名譽、自由、信用、隱私、
    貞操，或不法侵害其他人格法益而情節重大者，被害人雖非
    財產上之損害，亦得請求賠償相當之金額。民法第184條第1
    項前段、第195條第1項前段分別定有明文。查被告傷害原告
    之身體既經認定，原告肉體、精神上確因此受有極大痛苦，
    自得依法請求被告就非財產上之損害，賠償相當之金額。本
    院斟酌兩造均為國小教師，名下均擁有不動產，每月收入5
    萬多元，業據兩造陳明在卷（見本院卷第17頁背面），斟酌
    兩造為夫妻關係及渠等之身分、地位、經濟能力，及原告所
    受前述傷害精神上所受之痛楚等一切情狀，認為原告請求20
    萬元，尚嫌過高，應予核減為8萬元，方屬公允，逾此數額
    之請求，為無理由。
五、綜上，原告基於民法第184條第1項前段、第195條第1項前段
    規定，請求被告賠償慰撫金20萬元及自起訴狀繕本送達翌日
    即96年12月12日起算之法定遲延利息，於8萬元及自96年12
    月12日起算法定遲延利息之部分，洵屬正當，應予准許。逾
    此所為請求，為無理由，應予駁回。
六、本件為判決基礎之事證已臻明確，兩造其餘攻擊防禦及立證
    方法，核與判決結果不生影響，毋庸一一論述，附此敘明。
七、據上論結，本件原告之訴，為一部有理由，一部無理由，依
    民事訴訟法第79條但書，判決如主文。
中    華    民    國    97    年    3     月    31    日
                  民事第六庭    審判長法  官  袁再興
                                      法  官  陳賢慧
                                      法  官  吳惠郁
以上正本係照原本作成。
不得上訴。
                                      書記官  江玉萍
中    華    民    國    97    年    4     月    1     日
                                                      Ｍ


司法院資訊處製作；財團法人民間司法改革基金會備份。
